臺灣高等法院臺中分院刑事裁定　
110年度聲字第1338號
聲  請  人  臺灣高等檢察署臺中檢察分署檢察官
受  刑  人  鄭宇廷



上列聲請人因受刑人詐欺案件，數罪併罰有二裁判以上，聲請定
其應執行之刑（聲請案號：110年度執聲字第661號），本院裁定
如下：
    主  文
鄭宇廷所犯如附表所示各罪所處之刑，應執行有期徒刑肆年拾月
。
    理  由
一、聲請意旨略以：受刑人鄭宇廷因詐欺數罪，先後經判決確定
    如附表，應依刑法第53條、第51條第5款規定，定其應執行
    之刑，爰依刑事訴訟法第477條第1項規定聲請裁定等語。
二、按裁判確定前犯數罪者，併合處罰之；數罪併罰有二裁判以
    上，宣告多數有期徒刑者，於各刑中之最長期以上，各刑合
    併之刑期以下，定其應執行之刑期，但不得逾30年，刑法第
    50條第1項前段、第53條、第51條第5款分別定有明文。乃因
    刑罰之科處，應以行為人之責任為基礎，考量人之生命有限
    ，刑罰對被告造成之痛苦程度，係以刑度增加而生加乘效果
    ，而非等比方式增加，如以實質累加方式執行，刑責恐將偏
    重過苛，不符現代刑事政策及刑罰之社會功能，故透過定應
    執行刑程序，採限制加重原則，授權法官綜合斟酌被告犯罪
    行為之不法與罪責程度、各罪彼此間之關聯性（例如數罪犯
    罪時間、空間、各行為所侵害法益之專屬性或同一性、數罪
    對法益侵害之加重效應等）、數罪所反應被告人格特性與傾
    向、對被告施以矯正之必要性等，妥適裁量最終具體應實現
    之刑罰，以符罪責相當之要求。因此，法院於酌定執行刑時
    ，應體察法律恤刑之目的，為妥適之裁量，俾符合實質平等
    原則，否則有悖於公平正義，即有裁量權行使不當之違失（
    最高法院106年度台抗字第177號裁定意旨參照）。
三、經查，本件受刑人所犯如附表所示之罪，各處如附表所示之
    刑，均經分別確定在案，有各該案件判決書及臺灣高等法院
    被告前案紀錄表附卷可稽。茲檢察官聲請就附表所示各罪定
    其應執行之刑，本院審核認聲請為正當，應予准許。爰審酌
    受刑人所犯如附表所示之罪，均屬參與同一詐欺集團之詐欺
    取財犯行、犯罪時間為民國106年3月1日至同年7月2日之間
    ，犯罪態樣、手段相似，均係在詐欺轉帳機房內負責聯絡處
    理詐欺贓款之轉帳情形、將假公文書轉檔、上傳至假網站網
    頁，所犯均為相同罪質之財產上犯罪，責任非難重複之程度
    較高，所侵害者同為財產法益，並非侵害不可代替或不可回
    復性之個人法益、各罪依其犯罪情節所量定之刑，並衡酌附
    表編號1至12所示之罪，前經本院以109年度聲字第2500號裁
    定定應執行有期徒刑4年4月確定，復參諸刑法第51條第5款
    係採限制加重原則，而非累加原則之意旨，本於比例原則、
    責罰相當等原則，合併定其應執行刑如主文所示。
四、據上論斷，應依刑事訴訟法第477條第1項，刑法第53條、第
    51條第5款，裁定如主文。
中　　華　　民　　國　　110 　年　　5 　　月　  21　　日
       　　刑事第十庭    審判長法　官  陳  宏  卿
 　　　　　　　　　　　　　    法　官  楊  文  廣
 　　　　　　　　　　　　　　  法　官  簡  芳  潔                          
以上正本證明與原本無異。     
如不服本裁定，得於收受送達後5日內向本院提出抗告書狀(須附
繕本)。
                               書記官  廖  婉  菁
中　　華　　民　　國　　110 　年　　5 　　月　　21　　日
附表：受刑人鄭宇廷定應執行之刑案件一覽表 
編    號            1           2 罪    名  加重詐欺取財罪 加重詐欺取財罪 宣 告 刑  有期徒刑1年2月 （共11罪） 有期徒刑1年1月 （共8罪） 犯罪日期  ①106/03/01 ②106/03/04 ③106/03/05 ④106/03/06 ⑤106/03/11 ⑥106/03/13 ⑦106/03/27 ⑧106/04/22 ⑨106/05/07 ⑩106/05/24 ⑪106/07/01 ①106/03/02 ②106/03/09 ③106/03/12 ④106/03/19 ⑤106/03/23 ⑥106/03/24 ⑦106/04/09 ⑧106/06/05 偵查（自訴）機關年度案號  臺中地方檢察署106年度偵字第18271號 臺中地方檢察署106年度偵字第18271號 最後事實審 法  院 臺中高分院 臺中高分院  案  號 107年度金上訴字第897號 107年度金上訴字第897號  判  決 日  期 108年6月6日 108年6月6日 確定判決 法  院 最高法院 最高法院  案  號 108年度台上字第2561號 108年度台上字第2561號  判決確定日期 109年8月19日 109年8月19日 是否為得易科罰金之案件  不得易科罰金、不得易服社會勞動 不得易科罰金、不得易服社會勞動 備    註  臺中地檢109年度執字第13919號（編號1至12曾定應執行有期徒刑4年4月，109年度執更字第5127號）  
編    號            3           4 罪    名  加重詐欺取財罪 加重詐欺取財罪 宣 告 刑  有期徒刑1年3月 （共11罪） 有期徒刑1年 （共13罪） 犯罪日期  ①106/03/03 ②106/03/10 ③106/03/15 ④106/03/16 ⑤106/03/18 ⑥106/03/20 ⑦106/03/28 ⑧106/03/30 ⑨106/04/23 ⑩106/05/17 ⑪106/07/02 ①106/03/07 ②106/03/14 ③106/03/25 ④106/03/26 ⑤106/05/21 ⑥106/06/02 ⑦106/06/03 ⑧106/06/06 ⑨106/06/07 ⑩106/06/08 ⑪106/06/09 ⑫106/06/10 ⑬106/06/23 偵查（自訴）機關年度案號  臺中地方檢察署106年度偵字第18271號 臺中地方檢察署106年度偵字第18271號 最後事實審 法  院 臺中高分院 臺中高分院  案  號 107年度金上訴字第897號 107年度金上訴字第897號  判  決 日  期 108年6月6日 108年6月6日 確定判決 法  院 最高法院 最高法院  案  號 108年度台上字第2561號 108年度台上字第2561號  判決確定日期 109年8月19日 109年8月19日 是否為得易 科罰金之案 件  不得易科罰金、不得易服社會勞動 不得易科罰金、不得易服社會勞動 備    註  臺中地檢109年度執字第13919號（編號1至12曾定應執行有期徒刑4年4月，109年度執更字第5127號）  
編    號            5           6 罪    名  加重詐欺取財罪 加重詐欺取財罪 宣 告 刑  有期徒刑1年5月 （共9罪） 有期徒刑1年4月 （共7罪） 犯罪日期  ①106/03/08 ②106/03/21 ③106/03/22 ④106/04/27 ⑤106/05/06 ⑥106/05/13 ⑦106/05/22 ⑧106/05/25 ⑨106/05/27 ①106/03/17 ②106/03/29 ③106/05/02 ④106/05/08 ⑤106/05/14 ⑥106/05/20 ⑦106/05/26 偵查（自訴）機關年度案號  臺中地方檢察署106年度偵字第18271號 臺中地方檢察署106年度偵字第18271號 最後事實審 法  院 臺中高分院 臺中高分院  案  號 107年度金上訴字第897號 107年度金上訴字第897號  判決日期 108年6月6日 108年6月6日 確定判決 法  院 最高法院 最高法院  案  號 108年度台上字第2561號 108年度台上字第2561號  判決確 定日期 109年8月19日 109年8月19日 是否為得易科罰金之案件  不得易科罰金、不得易服社會勞動 不得易科罰金、不得易服社會勞動 備    註  臺中地檢109年度執字第13919號（編號1至12曾定應執行有期徒刑4年4月，109年度執更字第5127號）  
編    號            7           8 罪    名  加重詐欺取財罪 加重詐欺取財罪 宣 告 刑  有期徒刑1年6月 （共12罪） 有期徒刑1年7月 （共10罪） 犯罪日期  ①106/03/31 ②106/04/05 ③106/04/07 ④106/04/08 ⑤106/04/11 ⑥106/04/17 ⑦106/04/18 ⑧106/05/03 ⑨106/05/05 ⑩106/05/18 ⑪106/05/30 ⑫106/05/31 ①106/04/06 ②106/04/10 ③106/04/12 ④106/04/13 ⑤106/04/15 ⑥106/04/24 ⑦106/04/26 ⑧106/04/28 ⑨106/05/04 ⑩106/05/15 偵查（自訴）機關年度案號  臺中地方檢察署106年度偵字第18271號 臺中地方檢察署106年度偵字第18271號 最後事實審 法  院 臺中高分院 臺中高分院  案  號 107年度金上訴字第897號 107年度金上訴字第897號  判  決 日  期 108年6月6日 108年6月6日 確定判決 法  院 最高法院 最高法院  案  號 108年度台上字第2561號 108年度台上字第2561號  判決確 定日期 109年8月19日 109年8月19日 是否為得易科罰金之案件  不得易科罰金、不得易服社會勞動 不得易科罰金、不得易服社會勞動 備     註  臺中地檢109年度執字第13919號（編號1至12曾定應執行有期徒刑4年4月，109年度執更字第5127號）  
編    號            9           10 罪    名  加重詐欺取財罪 加重詐欺取財罪 宣 告 刑  有期徒刑1年8月 （共5罪） 有期徒刑1年10月 （共5罪） 犯罪日期  ①106/04/14 ②106/05/09 ③106/05/10 ④106/05/16 ⑤106/05/29 ①106/04/16 ②106/04/19 ③106/04/20 ④106/05/12 ⑤106/05/23 偵查（自訴）機關年度案號  臺中地方檢察署106年度偵字第18271號 臺中地方檢察署106年度偵字第18271號 最後事實審 法  院 臺中高分院 臺中高分院  案  號 107年度金上訴字第897號 107年度金上訴字第897號  判  決 日  期 108年6月6日 108年6月6日 確定判決 法  院 最高法院 最高法院  案  號 108年度台上字第2561號 108年度台上字第2561號  判決確 定日期 109年8月19日 109年8月19日 是否為得易 科罰金之案件  不得易科罰金、不得易服社會勞動 不得易科罰金、不得易服社會勞動 備      註  臺中地檢109年度執字第13919號（編號1至12曾定應執行有期徒刑4年4月，109年度執更字第5127號）  
編    號            11           12 罪    名    加重詐欺取財罪 加重詐欺取財罪 宣 告 刑  有期徒刑1年11月 （共2罪） 有期徒刑1年9月 （共2罪） 犯罪日期  ①106/04/25 ②106/05/19 ①106/05/11 ②106/05/28 偵查（自訴）機關年度案號  臺中地方檢察署106年度偵字第18271號 臺中地方檢察署106年度偵字第18271號 最後事實審 法  院 臺中高分院 臺中高分院  案  號 107年度金上訴字第897號 107年度金上訴字第897號  判  決 日  期 108年6月6日 108年6月6日 確定判決 法  院 最高法院 最高法院  案  號 108年度台上字第2561號 108年度台上字第2561號  判決確 定日期 109年8月19日 109年8月19日 是否為得易 科罰金之案件  不得易科罰金、不得易服社會勞動 不得易科罰金、不得易服社會勞動 備     註  臺中地檢109年度執字第13919號（編號1至12曾定應執行有期徒刑4年4月，109年度執更字第5127號）  
編    號            13      （以下空白） 罪    名    加重詐欺取財罪  宣 告 刑  有期徒刑1年8月  犯罪日期  106/04/21  偵查（自訴）機關年度案號  臺中地方檢察署106年度偵字第18271號  最後事實審 法  院 臺中高分院   案  號 109年度金上更一字第289號   判  決 日  期 110年3月3日  確定判決 法  院 臺中高分院   案  號 109年度金上更一字第289號   判決確 定日期 110年3月30日  是否為得易 科罰金之案件  不得易科罰金、不得易服社會勞動  備     註  臺中地檢110年度執字第5656號